

# Ingeniero Geólogo Especialista en Geotecnia

#### **PERFIL**

Ingeniero Geólogo con Maestría en Geología con Mención en Geotecnia, titulado y colegiado; con curso de especialización profesional en Gerencia y Gestión de Proyectos bajo estándares de PMI y curso Taller de Estabilidad de Taludes en Rocas y Suelos (Geotecnia y Modelamiento mediante Slide Rock Science 2D-3D). Actualmente estudiante de MBA en Administración y Dirección de Empresas.

Con 9 años de experiencia en Geotecnia, habiendo trabajado en el rubro de minería, metro-ferrocarriles, construcción y gas. Liderando los estudios y obras geotécnicas, contratación de personal, manejo de personal, capacitaciones, manejo de presupuesto, control de proyecto, trato con clientes y proveedores, elaboración y preparación de informes.

### **CONTACTO**

#### **DIRECCIÓN**

Mz N lote 6, Bayovar San Juan de Lurigancho.- Perú

MÓVIL

+511 987521372

#### **EMAIL**

manuel.mendoza.lujan@gmail.com

#### **WEB**

https://www.linkedin.com/in/manuel-mendoza-48992825/



#### **EXPERIENCIA**

#### APPLUS NORCONTROL SAC LÍNEA 2 METRO DE LIMA JEFE DE PROYECTO

Planificación, coordinador, comunicación con el cliente, evaluación de costos, presupuesto, logística y ejecución de la instrumentación geotécnica del proyecto.

## **INGECIENCIA SAC GAS DE CAMISEA**

2014 - 2015

2015 - 2017

## INGENIERO DE DISEÑO GEOTÉCNICO

Planificación y coordinación de las obras e investigaciones geotécnicas (estabilidad de taludes, micro pilotes, geodinámica, hidrogeología, control de erosión), comunicación con el cliente, preparación de estudios definitivos. calculo y análisis de diseños geotécnicos para obras civiles.

## **SOUTHERN PEAKS MINING LP** COMPAÑIA MINERA QUIRUVILCA SUPERVISOR GEOTÉCNICO

2012-2013

Supervisor de las investigaciones y obras geotécnicas de la mina en relaves, depósitos de desmontes y canteras.

#### **GMI SA. INGENIEROS CONSULTORES** MINA LAS BAMBAS Y CERRO VERDE SUPERVISOR GEOTÉCNICO

2011-2012

Supervisor de las investigaciones geotécnicas de campo y laboratorio (ensayos SPT, CPT, shelby, veleta, permeabilidad, cono dinámico, densidad, refracción sísmica, down hole, MASW y SEV). Manejo de personal, cálculo de estabilidad de

#### **ESTUDIOS**

#### MASTER EN DIRECIÓN Y ADMINISTRACIÓN DE EMPRESAS

Escuela de Negocios Europea de Barcelona

2017 - 2019

#### MASTER EN GEOLOGÍA CON MENCIÓN EN GEOTECNIA

Universidad Nacional Mayor de San Marcos

2012 - 2013

#### INGENIERO GEÓLOGO

Universidad Nacional Mayor de San Marcos

2004-2009

### **HABILIDADES**

## TRABAJO EN EQUIPO MANEJO DE PERSONAL **CREATIVO** COLABORADOR COMUNICATIVO **EFICIENTE**

#### REFERENCIA

#### MANUEL ALIAGA CH. Jefe de Geotecnia

VICTOR TOLENTINO Y. Jefe de geología y geotecnia Móvil: +511 992 739 711 GMI SA Ingenieros Consultores

Móvil: +511 995 736 010 Ministerio de transportes